【裁判字號】    99,上易,314
【裁判日期】    990817
【裁判案由】    竊盜
【裁判全文】
臺灣高等法院臺南分院刑事判決         99年度上易字第314號
上  訴  人
即  被  告  甲○○
選任辯護人  洪梅芬律師
            涂欣成律師
            呂蘭蓉律師
上列上訴人因竊盜案件，不服臺灣臺南地方法院99年度易字第24
2號中華民國99年3月23日第一審判決（起訴案號：臺灣臺南地方
法院檢察署99年度偵字第1558號），提起上訴，本院判決如下：
    主  文
原判決撤銷。
甲○○犯攜帶兇器竊盜未遂罪，累犯，處有期徒刑柒月。
    事  實
一、甲○○前因竊盜等案件，經法院判刑確定，應執行有期徒刑
    八年五月，於96年11月22日因縮短刑期假釋出監，於98年10
    月25日保護管束期滿，視為執行完畢。甲○○為遠傳電信股
    份有限公司（下稱遠傳電信）下游廠商永騰工程行員工，負
    責光纖電纜之維修，其竟意圖為自己不法之所有，於民國99
    年1月9日11時45分許，要求不知情之副手張乃仁駕駛車牌VM
    - 6212號自小貨車搭載前往臺南縣新市鄉永就村臺一線旁遠
    傳電信固網機房後，即無故侵入遠傳電信所有上開機房（無
    故侵入建築物部分未據告訴），持永騰工程行陳俊男所有、
    客觀上足供兇器使用之油壓剪一支，剪下遠傳電信所有之粗
    達60m㎡電纜線三條（共長6.6公尺），並於行竊電纜過程中
    不慎觸及機房警報系統，經警據報到場，當場查獲仍接續下
    手行竊電纜之甲○○而未遂，並扣得油壓剪一支及電纜線三
    條。
二、案經遠傳電信訴由臺南縣警察局善化分局報告臺灣臺南地方
    法院檢察署檢察官偵查起訴。
    理  由
一、本件以下所引用之供述證據，業經檢察官、被告甲○○及其
    選任辯護人於本院準備及審判程序，一致表示同意採為證據
    之意思，本院審酌前開證據之作成或取得之狀況，並無非法
    或不當取證之情事，且亦無顯不可信之情況，復經本院於審
    判期日就上開證據依法進行調查辯論，依刑事訴訟法第159
    條之5第1項規定，均具有證據能力，合先敘明。
二、上開事實，業據被告甲○○迭於警詢、偵查、原審及本院自
    白不諱，核與證人張乃仁、證人即告訴代理人趙文豪於警詢
    及偵訊中之證述情節相符，並有扣押物品目錄表、贓物認領
    保管單各一紙及現場照片八幀附卷可稽，復有油壓剪一支扣
    案可佐，堪認被告之自白與事實相符，其於前揭時地下手竊
    取遠傳電信所有電纜之事證已明。
三、次查證人即據報到場逮捕被告之司法警察林南宏於本院證述
    ：伊到場時，被告人在遠傳電信之固網機房內，該機房之外
    另有鐵絲網圍籬，圍籬外之地面上留有被告在當地（圍籬外
    ）所剪下之二、三條電纜，伊命坐在車上之被告同伴（即張
    乃仁）以電話通知被告自機房內走出，被告出來之後伊曾進
    入機房內查看，當時機房內有遭被告剪斷但尚未拉出之接地
    線以及被告行竊的工具等語。其證言核與卷附現場照片顯示
    機房內之電纜雖已遭剪斷，但尚未抽出（見警卷第16頁上方
    照片）；鐵絲網圍籬外之電纜則呈現放置地面未經整理之情
    形（同上卷下方照片），悉相符合。故被告於司法警察據報
    到場之時，應仍在接續行竊之過程，且其於鐵絲網圍籬內外
    所剪下之電纜，尚處於「暫置現場地面」及「未使之與原有
    機器設備脫離」之情形，而未及將該等剪下之電纜納入自己
    管領之程度，故被告之竊盜行為，應尚屬未遂階段。
四、按扣案之油壓剪係屬金屬材質，有照片在卷可查，既能輕易
    剪斷粗達60m㎡之電纜，自屬得以造成人體傷害之器械，是
    核被告所為，係犯刑法第321條第2項、第1項第3款之攜帶兇
    器竊盜未遂罪。其已著手於犯罪行為之實行而不遂，爰依刑
    法第25條第2項之規定減輕其刑。又被告前因竊盜等案件，
    經法院判刑確定，應執行有期徒刑八年五月，於96年11月22
    日因縮短刑期假釋出監，於98年10月25日保護管束期滿視為
    執行完畢，有高等法院被告前案紀錄表存卷可參，其於五年
    以內故意再犯本件有期徒刑以上之罪，為累犯，應依刑法第
    47條第1項之規定加重其刑，並先加後減。
五、原審認為被告犯行明確，而予論罪科刑，固非無見。然：(1)
    被告前揭犯行尚屬未遂階段，原判決認為被告之犯行已達既
    遂之程度，而論以刑法第321條第1項第3款攜帶兇器竊盜罪
    ，自有未洽。(2)原判決主文及事實已記載累犯之旨及前案科
    刑及執行情形，惟漏引刑法第47條第1項之條文，亦有微疵
    。被告上訴意旨主張其行為未達既遂之程度，為有理由，應
    由本院將原判決撤銷改判。爰審酌被告前有多次犯罪前科，
    素行不端，其為竊取電纜線變價謀利，必先將電纜線剪斷，
    然該電纜線乃遠傳電信固網機房之接地線，是作為電源漏電
    時，將漏電的電流導流到接地線所接觸的地方，才不至於觸
    電，因此有其安全上之作用，被告所竊取之電纜線價值雖不
    高，卻可能對人及設備造成嚴重之損失，並可能造成遠傳電
    信用戶停話之風險，惟念其僅國中肄業，所受教育有限，且
    犯後坦承犯行態度良好等一切情狀，量處如主文所示之刑。
    扣案之油壓剪一支雖係被告持以犯本件竊盜罪之工具，然為
    被告任職之永騰工程行所有，並配給員工使用之工具，業據
    被告於警、偵訊及原審供明在案，核與證人張乃仁於警詢中
    所述相符，既非被告所有，即不得依刑法第38條第1項第2款
    規定沒收之，併此敘明。
六、又被告於本院審判期日經合法傳喚無正當理由未到庭，有送
    達證書一紙在卷足參，又查無被告之在監在押資料，爰不待
    其陳述逕行判決。
據上論結，應依刑事訴訟法第369條第1項前段、第364條、第371
條、第299條第1項前段，刑法第321條第2項、第1項第3款、第25
條、第47條第1項，判決如主文。
本案經檢察官蘇南桓到庭執行職務。
中    華    民    國    99    年    8     月    17    日
                  刑事第二庭    審判長法  官  葉居正
                                      法  官  陳春長
                                      法  官  陳欽賢
以上正本證明與原本無異。
不得上訴。
                                      書記官  李良倩
中    華    民    國    99    年    8     月    17    日
附錄本案論罪科刑法條全文：
中華民國刑法第321條（加重竊盜罪）
犯竊盜罪而有左列情形之一者，處6月以上、5年以下有期徒刑：
一、於夜間侵入住宅或有人居住之建築物、船艦或隱匿其內而犯
    之者。
二、毀越門扇、牆垣或其他安全設備而犯之者。
三、攜帶兇器而犯之者。
四、結夥三人以上而犯之者。
五、乘火災、水災或其他災害之際而犯之者。
六、在車站或埠頭而犯之者。
前項之未遂犯罰之。

司法院資訊處製作；財團法人民間司法改革基金會備份。
